【裁判字號】    95,上易,1099
【裁判日期】    951026
【裁判案由】    竊盜
【裁判全文】
臺灣高等法院臺中分院刑事判決        95年度上易字第1099號
上  訴  人  臺灣彰化地方法院檢察署檢察官
被      告  己○○
                    （另案於臺灣彰化看守所羈押中）
上列上訴人因被告竊盜案件，不服臺灣彰化地方法院95年度易字
第643號中華民國95年6月30日第一審判決（起訴案號：臺灣彰化
地方法院檢察署95年度偵字第3152、3925號，及移送併辦：95年
度偵字第6734、6278、6279、6280、6644號），提起上訴，本院
判決如下：
    主  文
原判決撤銷。
己○○共同連續竊盜，累犯，處有期徒刑壹年拾月。扣案之鑰匙
支沒收。
    事  實
一、己○○前曾先後因竊盜及違反毒品危害防制條例案件，經臺
    灣彰化地方法院各判處有期徒刑六月、十月、九月確定，嗣
    並經定應執行刑有期徒刑一年十月，並入監執行，於九十四
    年十一月八日縮刑期滿執行完畢。詎仍不知悔改，復基於意
    圖為自己不法所有之概括犯意，先後於如附表所示之時、地
    ，以表列方式竊取附表所示被害人之財物得逞（其中如附表
    編號４部分，己○○與周錫村基於共同意圖為自己所有之犯
    意聯絡）。嗣於：
(一)、九十五年三月二十七日夜間十時許，在彰化縣和美鎮○○里
    ○○路○段番雅溝橋上，騎乘竊得之ＯＭ－Ｏ８５３號機車
    （如附表編號２），為警盤檢查獲。
(二)、九十五年四月十四日上午十一時三十分許，在彰化市○○里
    ○○路○段五三九巷一五號前，騎乘竊得之ＪＫＥ—七七五
    號機車（如附表編號３），為警查獲，並扣得其所有行竊該
    機車所用之鑰匙一支。
(三)、九十五年六月十三日下午十五時三十分許，警方經被害人華
    隆鑄銅股份有限公司負責人許哲尉提供之監視器畫面，循線
    查獲周錫村，再由周錫村供詞，於九十五年六月十七日上午
    九時五十五分許，循線查獲己○○（如附表編號４）。
(四)、九十五年六月十六日下午十七十二十分許，在彰化縣彰化市
    ○○路○段六四六巷八號前，騎乘ＮＯＤ－３６５號機車（
    如附表編號５），為警查獲，並扣得其所有行竊該機車所用
    之鑰匙一支。
(五)、因己○○前於九十五年二月二十六日竊得Ｌ６－２０９８號
    自用小貨車（如附表編號１），使用之後於同年月二十八日
    將該車棄置於彰化縣和美鎮太平里五四二號前，經警採集車
    上飲料罐送驗比對指紋後，於九十五年六月二十日下午十三
    時五十分經警約談己○○到案，查獲上情。
(六)、九十五年六月二十一日上午九時五分許，在彰化縣彰化市○○○路一四三巷二０二號辛○○經營之工廠內，騎乘車牌號
    碼ＴＶＫ－８８３號（如附表編號６）輕型機車，徒手竊取
    鋅合金半成品一包（如附表編號７），得手後，將贓物搬運
    至前開機車上之際，為辛○○發現，報警當場查獲。
(七)、九十五年六月二十四日下午十六時三十分許，在彰化縣伸港
    鄉○○村○○路旁，騎乘竊得ＨＦＬ－４９１號重型機車（
    如附表編號８），為警查獲，並扣得其所有行竊該機車所用
    之鑰匙一支。
二、案經戊○○訴由彰化縣警察局和美分局報告臺灣彰化地方法
    院檢察署檢察官偵查起訴，及彰化縣警察局彰化分局、和美
    分局報告同署檢察官移送併辦。
    理  由
一、訊據被告己○○對於上揭犯罪事實坦承不諱，核與被害人庚○○、戊○○、乙○○、許哲尉、丙○○、甲○○、辛○○
    、壬○○於警詢時之指述及共犯周錫村供述情節相符，此外
    復有贓物認領保管單六紙、查獲現場照片二十九幀及車輛失
    竊資料個別查詢報表四紙、內政部警政署刑事警察局九十五
    年五月十五日刑紋字第０九五００六五六八二號鑑驗書一份
    附卷可按。此外，並有被告作案用鑰匙三支扣案足資佐證，
    足徵被告之自白與事實相符。綜上，本件事證已臻明確，被
    告犯行堪以認定。
二、比較新舊法：
    按被告行為後，刑法及刑法施行法業於九十四年二月二日總
    統令公布修正，於九十五年七月一日施行（下稱新刑法，修
    正前刑法下稱舊刑法），參酌最高法院九十五年五月二十三
    日刑事庭第八次會議決議，新刑法第二條第一項之規定，係
    規範行為後法律變更所生新舊法律比較適用之準據法，於新
    刑法施行後，應適用新刑法第二條第一項之規定，為「從舊
    從輕」之比較。另於比較時應就罪刑有關之共犯、未遂犯、
    想像競合犯、牽連犯、連續犯、結合犯，以及累犯加重、自
    首減輕暨其他法定加減原因（如身分加減）與加減比例等一
    切情形，本於統一性及整體性原則，綜其全部罪刑之結果而
    為比較。本案涉及法律變更之部分，比較如下：
(一)、被告前曾因竊盜及違反毒品危害防制條例案件，經臺灣彰化
    地方法院分別判處有期徒刑六月、十月、九月確定，嗣並經
    定應執行刑有期徒刑一年十月，並入監執行，於九十四年十
    一月八日縮刑期滿執行完畢等情，有臺灣高等法院被告全國
    前案紀錄表一份存卷可考，茲於五年以內再故意犯本件有期
    徒刑以上之罪，不論依修正前之刑法第四十七條，或修正後
    之刑法第四十七條第一項之規定，均構成累犯，對被告而言
    並無有利或不利之情形，自不生新舊法比較之問題，應逕依
    修正前之刑法第四十七條，論以累犯。
(二)、被告行為後，修正後刑法（新法）第三十三條第五款規定：
    「罰金：新臺幣一千元以上，以百元計算之」，與修正前刑
    法第三十三條第五款規定：「罰金：（銀元）一元以上」不
    同。比較新舊法結果，以修正前即行為時法較有利於被告，
    故依刑法第二條第一項前段規定，本案關於刑法第三百二十
    條第一項之【最低】法定刑罰金部分，自應適用行為時之法
    律即修正前刑法第三十三條第五款規定決定其罰金部分之法
    定刑。復次，被告行為後，刑法施行法第一條之一於九十五
    年六月十四日經以華總一義字第Ｚ0000000000號
    令修正公布增訂。修正增訂之刑法施行法第一條之一規定「
     中華民國九十四年一月七日刑法修正施行後（按指九十五
    年七月一日），刑法分則編所定罰金之貨幣單位為新台幣。
    九十四年一月七日刑法修正時，刑法分則編未修正之條文定
    有罰金刑者，自九十四年一月七日刑法修正施行後，就其所
    定數額提高為三十倍。但七十二年六月二十六日到九十四年
    一月七日新增或修正之條文，就其所定數額提高為三倍。」
    而本件被告所犯上開規定有罰金刑，且為刑法分則編未修正
    之條文而定有罰金刑者；於刑法施行法第一條之一修正增訂
    前，其貨幣單位為銀元，罰金刑之提高標準應適用罰金罰鍰
    提高標準條例第1條之規定「依法律應處罰金、罰鍰者，就
    其原定數額得提高為二倍至十倍。」而再依現行法規所定貨
    幣單位折算新臺幣條例第二條規定「現行法規所定金額之貨
    幣單位為圓、銀元或元者，以新臺幣元之三倍折算之」，比
    較新舊法適用之結果，其關於法定刑為罰金部分之提高標準
    之【最高部分】，新舊法均無不利之情形，故依刑法第二條
    第一項前段規定，本案關於上開刑法第三百二十條第一項罪
    名之法定刑罰金提高標準部分，自應適用行為時之法律即罰
    金罰鍰提高標準條例第一條及現行法規所定貨幣單位折算新
    臺幣條例第二條之規定。
(三)、被告之犯行，因行為後新法業已刪除連續犯之規定，此刪除
    雖非犯罪構成要件之變更，但顯已影響行為人刑罰之法律效
    果，自屬法律有變更，依新法第二條第一項規定，比較新、
    舊法結果，仍應適用舊法論以連續犯，較有利於被告。
(四)、本案涉及法律變更之部分經上開比較新舊刑法之規定，以舊
    刑法有利於被告，依新刑法第二條第一項前段規定，自應適
    用最有利於被告之舊刑法。
三、核被告己○○所為，係犯刑法第三百二十條第一項之竊盜罪
    。被告與周錫村就附表編號４所示犯行，有犯意聯絡及行為
    分擔，為共同正犯。被告先後多次竊盜行為，均時間緊接，
    所犯罪名相同，顯係基於概括之犯意為之，為連續犯，揆諸
    前段說明，爰依修正前刑法第五十六條之規定，論以一罪，
    並加重其刑。被告前曾犯竊盜及違反毒品危害防制條例案件
    ，經臺灣彰化地方法院分別判處有期徒刑六月、十月、九月
    確定，嗣並經定應執行刑有期徒刑一年十月，並入監執行，
    於九十四年十一月八日縮刑期滿執行完畢，有臺灣高等法院
    被告前案紀錄表一份在卷足按，其前受有期徒刑執行完畢，
    於五年以內再犯本件最重本刑為有期徒刑以上之罪，為累犯
    ，應依修正前刑法第四十七條之規定，遞加重其刑。
四、原審認被告罪證明確，予以論罪科刑，故非無見，惟(一)上開
    犯罪事實如附表編號１、４至８所示部分，經檢察官併辦審
    理，原判決未及審酌，尚有未恰。(二)上開犯罪事實如附表編
    號５、８所示部分，被告所有供竊盜犯罪所用之鑰匙二支，
    原審亦疏未諭知沒收，同有未合。檢察官上訴意旨以原審未
    及審酌併辦部分，指摘原判決不當，為有理由，應由本院將
    原判決予以撤銷改判。爰審酌被告不肯勤奮工作，以圖自給
    自足，竟四處竊盜，冀圖不勞而獲，並參酌其犯罪之動機、
    目的、手段、素行、犯罪所生之損害，及犯後坦承犯行等一
    切情狀，量處如主文第二項所示之刑。又被告所有供其如附
    表編號３、５、８所示竊盜犯罪所用之鑰匙共三支，為被告
    所有供犯本案所用之物，已據被告供承在卷，爰依刑法第三
    十八條第一項第二款之規定宣告沒收。
據上論結，應依刑事訴訟法第三百六十九條第一項前段、第三百
六十四條、第二百九十九條第一項前段，刑法第二條第一項前段
第二十八條、第三十八條第一項第二款、修正前刑法第五十六條
、第三百二十條第一項、第四十七條，罰金罰鍰提高標準條例第
一條前段，判決如主文。
本案經檢察官丁○○到庭執行職務。
中    華    民    國    95    年    10    月    26    日
               刑事第八庭  審判長法  官  羅  得  村
                                 法  官  張  靜  琪
                                 法  官  陳  宏  卿
上列正本證明與原本無異。
不得上訴。
                                 書記官  柯  孟  伶
中    華    民    國    95    年    10    月    27    日
【附表】：
┌──┬────┬────┬───┬───┬────┬──────┬──────┬───────┬──┐
│編號│行為時間│行為地點│行為人│被害人│所得財物│  行為方式  │   證據     │證據所在之卷、│備註│
│    │        │        │      │      │(新台幣)│            │            │頁            │    │
├──┼────┼────┼───┼───┼────┼──────┼──────┼───────┼──┤
│ １ │95年2月 │彰化縣和│己○○│庚○○│車牌號碼│己○○於上開│1.被告之自白│1.95偵字5897號│併案│
│    │26日23時│美鎮仁美│      │      │Ｌ６－２│時、地，以自│2.被害人指述│  卷第3至5頁  │    │
│    │許      │路與仁化│      │      │０９８號│備鑰匙竊取上│3.證物照片七│2.95偵字5897號│    │
│    │        │路口    │      │      │自用小貨│開自用小貨車│  張        │  卷第6頁     │    │
│    │        │        │      │      │車（價值│一部，據為己│4.指紋鑑驗書│3.95偵字5897號│    │
│    │        │        │      │      │約二萬元│用。        │  影本      │  卷第8至11頁 │    │
│    │        │        │      │      │）      │            │            │4.95偵字5897號│    │
│    │        │        │      │      │        │            │            │  卷第19至21頁│    │
├──┼────┼────┼───┼───┼────┼──────┼──────┼───────┼──┤
│ ２ │95年3月 │彰化縣伸│己○○│戊○○│車牌號碼│己○○於上開│1.被告之自白│1.和警分偵字第│本案│
│    │27日15時│港鄉七嘉│      │      │ＯＭ－３│時、地，見鑰│2.被害人指述│  0000000000號│    │
│    │許      │村中華路│      │      │８５３號│匙仍插於電門│3.贓物認領保│  警卷第1至2頁│    │
│    │        │558號前 │      │      │自用小客│上，徒手竊取│  管單      │  、95 偵字第 │    │
│    │        │        │      │      │車（價值│該車據為己用│4.扣押物品清│  3152號卷第17│    │
│    │        │        │      │      │約三萬元│，嗣為警查獲│  單        │  頁、原審卷第│    │
│    │        │        │      │      │）      │。          │5.現場照片三│  20至22頁。  │    │
│    │        │        │      │      │        │            │  張        │2.和警分偵字第│    │
│    │        │        │      │      │        │            │            │  0000000000號│    │
│    │        │        │      │      │        │            │            │  警卷第3頁。 │    │
│    │        │        │      │      │        │            │            │3.和警分偵字第│    │
│    │        │        │      │      │        │            │            │  0000000000號│    │
│    │        │        │      │      │        │            │            │  警卷第5頁。 │    │
│    │        │        │      │      │        │            │            │4.和警分偵字第│    │
│    │        │        │      │      │        │            │            │  0000000000號│    │
│    │        │        │      │      │        │            │            │  警卷第9頁。 │    │
│    │        │        │      │      │        │            │            │5.和警分偵字第│    │
│    │        │        │      │      │        │            │            │  0000000000號│    │
│    │        │        │      │      │        │            │            │  警卷第12至14│    │
│    │        │        │      │      │        │            │            │  頁。        │    │
├──┼────┼────┼───┼───┼────┼──────┼──────┼───────┼──┤
│ ３ │95年4月7│彰化縣彰│己○○│楊玉凰│車牌號碼│己○○於上開│1.被告之自白│1.和警分偵字第│本案│
│    │日18時許│化市忠權│      │乙○○│ＪＫＥ－│時、地，持自│2.被害人指述│  0000000000號│    │
│    │        │里自立街│      │      │７７５號│備鑰匙一支，│3.鑰匙一支（│  警卷第2至3頁│    │
│    │        │歡喜國社│      │      │重型機車│竊取上開機車│  扣押物品清│  、95 偵字第 │    │
│    │        │區      │      │      │（價值約│據為己用。  │  單）      │  3152號卷第17│    │
│    │        │        │      │      │五千元）│            │4.贓物認領保│  頁、原審卷第│    │
│    │        │        │      │      │        │            │  管單      │  20至22頁。  │    │
│    │        │        │      │      │        │            │5.現場照片三│2.和警分偵字第│    │
│    │        │        │      │      │        │            │  張        │  0000000000號│    │
│    │        │        │      │      │        │            │            │  警卷第4頁。 │    │
│    │        │        │      │      │        │            │            │3.和警分偵字第│    │
│    │        │        │      │      │        │            │            │  0000000000號│    │
│    │        │        │      │      │        │            │            │  警卷第8頁。 │    │
│    │        │        │      │      │        │            │            │4.和警分偵字第│    │
│    │        │        │      │      │        │            │            │  0000000000號│    │
│    │        │        │      │      │        │            │            │  警卷第9頁。 │    │
│    │        │        │      │      │        │            │            │5.和警分偵字第│    │
│    │        │        │      │      │        │            │            │  0000000000號│    │
│    │        │        │      │      │        │            │            │  警卷第13至14│    │
│    │        │        │      │      │        │            │            │  頁。        │    │
├──┼────┼────┼───┼───┼────┼──────┼──────┼───────┼──┤
│ ４ │95年6月1│彰化縣和│己○○│華隆鑄│白鐵螺絲│己○○騎乘車│1.被告之自白│1.彰警分偵字第│併案│
│    │日10時20│美鎮輝南│周錫村│銅股份│二袋（價│牌號碼ＫＧＭ│2.共犯之證述│  0000000000號│    │
│    │分許    │路238號 │      │有限公│值三萬元│－９３８號重│3.被害人指述│  影印卷第3至4│    │
│    │        │（華隆鑄│      │司    │）      │型機車搭載周│4.監視器翻拍│  頁正面。    │    │
│    │        │銅股份有│      │許哲尉│        │錫村，於上開│  照片六張  │2.彰警分偵字第│    │
│    │        │限公司）│      │      │        │時、地，由周│            │  0000000000號│    │
│    │        │內      │      │      │        │錫村徒手竊取│            │  影印卷第1至2│    │
│    │        │        │      │      │        │被害人所有之│            │  頁。        │    │
│    │        │        │      │      │        │白鐵螺絲二袋│            │3.彰警分偵字第│    │
│    │        │        │      │      │        │，並將之變賣│            │  0000000000號│    │
│    │        │        │      │      │        │，得手現金  │            │  影印卷第4頁 │    │
│    │        │        │      │      │        │400元，花用 │            │  背面至第5頁 │    │
│    │        │        │      │      │        │殆盡。      │            │  。          │    │
│    │        │        │      │      │        │            │            │4.彰警分偵字第│    │
│    │        │        │      │      │        │            │            │  0000000000號│    │
│    │        │        │      │      │        │            │            │  影印卷第5頁 │    │
│    │        │        │      │      │        │            │            │  背面至第6頁 │    │
│    │        │        │      │      │        │            │            │  正面。      │    │
├──┼────┼────┼───┼───┼────┼──────┼──────┼───────┼──┤
│ ５ │95年6月 │彰化縣彰│己○○│丙○○│車牌號碼│己○○於上開│1.被告之自白│1.95偵字5591號│併案│
│    │16日12時│化市金馬│      │      │ＮＯＤ－│時、地，以自│2.被害人指述│  卷第14頁、第│    │
│    │50分許  │路三段  │      │      │３６５號│備鑰匙竊取上│3.贓物認領保│  42頁。      │    │
│    │        │439號前 │      │      │重型機車│開機車一部，│  管單      │2.95偵字5591號│    │
│    │        │        │      │      │（價值一│據為己用。  │4.鑰匙一支（│  卷第17至18頁│    │
│    │        │        │      │      │萬二千元│            │  扣押物品清│  。          │    │
│    │        │        │      │      │）      │            │  單）      │3.95偵字5591號│    │
│    │        │        │      │      │        │            │5.照片二張  │  卷第20頁。  │    │
│    │        │        │      │      │        │            │            │4.95偵字5591號│    │
│    │        │        │      │      │        │            │            │  卷第27頁。  │    │
│    │        │        │      │      │        │            │            │5.95偵字5591號│    │
│    │        │        │      │      │        │            │            │  卷第31頁。  │    │
├──┼────┼────┼───┼───┼────┼──────┼──────┼───────┼──┤
│ ６ │95年6月 │彰化縣大│己○○│甲○○│車牌號碼│己○○於上開│1.          │1.            │併案│
│    │20日19時│村鄉茄苳│      │      │ＴＶＫ－│時、地，竊取│2.被害人指述│2.95偵字5768號│    │
│    │30分許  │路二段76│      │      │８８３號│上開機車一部│3.贓物認領保│  卷第22至26頁│被告│
│    │        │號前    │      │      │輕型機車│，據為己用。│  管單      │3.95偵字5768號│否認│
│    │        │        │      │      │（價值約│            │4.扣押物品清│  卷第27頁    │犯行│
│    │        │        │      │      │六千元）│            │  單        │4.95偵字5768號│    │
│    │        │        │      │      │        │            │5.照片二張  │  卷第31頁    │    │
│    │        │        │      │      │        │            │            │5.95偵字5768號│    │
│    │        │        │      │      │        │            │            │  卷第36頁    │    │
├──┼────┼────┼───┼───┼────┼──────┼──────┼───────┼──┤
│ ７ │95年6月 │彰化縣彰│己○○│辛○○│門檔螺絲│己○○於上開│1.被告之自白│1.95偵字5768號│併案│
│    │21日8時 │化市水尾│      │      │（鋅合金│時、地，騎乘│2.被害人指述│  卷第14至16頁│    │
│    │45分許  │一路143 │      │      │半成品，│車牌號碼ＴＶ│3.贓物認領保│  、第49頁    │    │
│    │        │巷202號 │      │      │重45公斤│Ｋ－８８３號│  管單      │2.95偵字5768號│    │
│    │        │五金加工│      │      │）一包（│輕型機車，徒│4.扣押物品清│  卷第18至20頁│    │
│    │        │廠內    │      │      │價值六千│手竊取鋅合金│  單        │3.95偵字5768號│    │
│    │        │        │      │      │元）    │半成品一包，│5.照片四張  │  卷第21頁    │    │
│    │        │        │      │      │        │於將贓物搬運│            │4.95偵字5768號│    │
│    │        │        │      │      │        │至前開機車上│            │  卷第31頁    │    │
│    │        │        │      │      │        │之際，為被害│            │5.95偵字5768號│    │
│    │        │        │      │      │        │人發現，報警│            │  卷第34至35頁│    │
│    │        │        │      │      │        │當場查獲。  │            │              │    │
├──┼────┼────┼───┼───┼────┼──────┼──────┼───────┼──┤
│ ８ │95年6月 │彰化縣彰│己○○│壬○○│車牌號碼│己○○於上開│1.被告之自白│1.95偵字5757號│併案│
│    │24日8時 │化市精誠│      │      │ＨＦＬ－│時、地，以自│2.被害人指述│  卷第12頁背面│    │
│    │許      │路198號 │      │      │４９１號│備鑰匙竊取上│3.贓物認領保│  、第38頁    │    │
│    │        │騎樓    │      │      │重型機車│開機車一部，│  管單      │2.95偵字5757號│    │
│    │        │        │      │      │        │據為己用。  │4.鑰匙一支（│  卷第14頁    │    │
│    │        │        │      │      │        │            │  扣押物品清│3.95偵字5757號│    │
│    │        │        │      │      │        │            │  單）      │  卷第15頁    │    │
│    │        │        │      │      │        │            │5.照片二張  │4.95偵字5757號│    │
│    │        │        │      │      │        │            │            │  卷第20頁    │    │
│    │        │        │      │      │        │            │            │5.95偵字5757號│    │
│    │        │        │      │      │        │            │            │  卷第22至23頁│    │
└──┴────┴────┴───┴───┴────┴──────┴──────┴───────┴──┘
                                                      Ｆ


司法院資訊處製作；財團法人民間司法改革基金會備份。
